臺北高等行政法院裁定
                                      100年度再字第145號
再審原告  　財政部臺灣省北區國稅局
代　表　人　吳自心（局長）
再審被告　林振統
上列當事人間贈與稅事件，對於中華民國99年4 月8 日最高行政
法院99年度判字第350 號判決，以有行政訴訟法第273 條第1 項
第13款事由提起再審之訴，本院裁定如下：
    主  文
再審之訴駁回。
再審訴訟費用由再審原告負擔。
　　理  由
一、按再審之訴不合法者，行政法院應以裁定駁回之，行政訴訟
    法第278 條第1 項定有明文。又提起行政訴訟法再審之訴，
    應依同法第277 條第1 項第4 款規定表明再審理由，此為必
    須具備之程式。所謂表明再審理由，必須指明確定判決有如
    何合於法定再審事由之具體情事始為相當，倘僅泛言有何再
    審事由，而無具體情事者，難謂已合法表明再審事由。當事
    人提起再審之訴，未合法表明再審事由，即屬非法，且性質
    上無庸命其補正，合先敘明。
二、本件再審原告以最高行政法院民國99年度判字第350 號確定
    判決（下稱原確定判決）有行政訴訟法第273 條第1 項第13
    款事由，對之提起再審之訴，其主張略以：本件贈與稅為未
    申報案件，依行為時遺產及贈與稅法第44條規定，按核定應
    納稅額加處處1 倍至2 倍之罰鍰，嗣98年1 月21日修正公布
    改為按核定應納稅額加處2 倍以下之罰鍰。再審原告核處再
    審被告1 倍之罰鍰，係在98年1 月21日修正公布2 倍以下罰
    鍰之範圍內，況財政部98年3 月5 日台財稅字第0980451650
    0 號令修訂之稅務違章案件裁罰金額或倍數參考表，係財政
    部本於其上級行政機關之地位，為簡化執行機關之個案行政
    裁量，而頒布有「裁量性準則」之行政規則，即「稅務違章
    案件裁罰金額或倍數參考表」，而此準則即係就各類違章行
    為之違章情節及危害情狀為整體之衡量，所訂定之裁量基準
    ，本件漏報財產非屬不動產、車輛、上市或在證券商營業處
    所買賣之有價證券，依首揭規定，仍應處1 倍之罰鍰，原處
    罰鍰並無違誤。原確定判決以依稅捐稽徵法第48條之3 規定
    ，本件應適用98年1 月21日修正之遺產及贈與稅法第44條之
    規定，並將本件罰鍰部分訴願決定及原處分（復查決定）均
    撤銷，顯有適用法規錯誤及證據未經斟酌或得使用之違法情
    事等語。
三、經查，再審原告意旨僅記載原確定判決未適用上開「財政部
    98年3 月5 日台財稅字第09804516500 號令修訂之稅務違章
    案件裁罰金額或倍數參考表」，而對於原確定判決以再審原
    告起訴無理由駁回之論斷，有如何合於具體法定再審事由，
    並無一語指及，則其泛引行政訴訟法第273 條第1 項第13款
    規定提起再審之訴，揆諸首揭說明，於法尚有未合。次查，
    上開「財政部98年3 月5 日台財稅字第09804516500 號令修
    訂之稅務違章案件裁罰金額或倍數參考表」，乃上級機關所
    頒行作為下級機關行使裁量權之準則，為行政規則之一種，
    並非證據。再查，原確定判決廢棄罰鍰部分，係因行為時遺
    產及贈與稅法第44條原規定之處罰倍數為「按核定應納稅額
    加處1 倍至2 倍之罰鍰」，嗣於98年1 月21日修正為「按核
    定應納稅額加處2 倍以下之罰鍰」，其罰鍰倍數之下限較修
    正前之規定為低，係有利於納稅義務人，因而依稅捐稽徵法
    第48條之3 規定，認本件裁罰部分應適用98年1 月21日修正
    之遺產及贈與稅法第44條之規定，則再審原告不得以財政部
    98年3 月5 日前開參考表亦應裁處1 倍罰鍰之結果，而主張
    原確定判決有證據未經斟酌或得使用之違法。
四、從而，本件再審原告對於上開確定判決究有如何合於行政訴
    訟法第273 條第1 項第13款規定之具體情事，未據敘明，依
    上開規定及說明，其再審之訴自非合法。
據上論結，本件再審之訴為不合法。依行政訴訟法第278 條第1
項、第104 條、民事訴訟法第95條、第78條，裁定如主文。
中　　華　　民　　國　　100 　年　　11　　月　　2 　　日
　　　　　　　　　　臺北高等行政法院第七庭
                          　　審判長法  官　黃　秋　鴻
                             　　　 法  官　陳　心　弘
                            　 　　 法  官　林　惠　瑜
上為正本係照原本作成。
如不服本裁定，應於送達後10日內向本院提出抗告狀（須按他造
人數附繕本）。
中　　華　　民　　國　　100 　年　　11　　月　　2 　　日
　　　　　　　　　　　　　　　　　　書記官　劉　道　文